---
title: "eda"
output:
  word_document: default
  html_document:
    df_print: paged
  pdf_document: default
date: "2022-08-26"
---


An analysis of LWR data was conducted.


```{r}
fish = read.table("fish.txt", header=T,fileEncoding = "euc-kr")
str(fish)
head(fish)
```


```{r}
fishsplit = split(fish, fish$종명)
attach(fishsplit)
go = 고등어
nun = 눈볼대
duck = 덕대
myul = 멸치
ban = 밴댕이
bo = 보구치
bul = 붉은메기
sat = 샛멸
sung = 성대
jeon = 전갱이
ju = 주둥치
cham = 참돔
hwangd = 황돔
hwanga = 황아귀 
```


boxplot


```{r message=FALSE}
library(ggplot2)
library(dplyr)
library(gridExtra)
library(tidyverse)
```


```{r}
fish %>% ggplot(aes(종명,TL)) + geom_jitter(col='dodgerblue4') + geom_boxplot(alpha=.8) + theme_classic()+ coord_flip()

fish %>% ggplot(aes(종명,log(BW))) + geom_jitter(col='dodgerblue4') + geom_boxplot(alpha=.8) + theme_classic()+ coord_flip()+ labs(x="",y="log WW")
```


이제부터는 6가지 기준에 의하여 선정된 고등어, 눈볼대, 참돔, 성대 4종에 관하여 살펴보겠다.


```{r}
a = merge(go,cham,all=T)
b = merge(a, nun,all=T)
c = merge(b, sung, all=T)
c %>% ggplot(aes(fct_reorder(종명, TL,.desc=T),TL)) + geom_jitter(col='dodgerblue4',alpha=0.28) + geom_boxplot(alpha=.5) + theme_classic()+ coord_flip() + labs(x="",y="TL")

c %>% ggplot(aes(fct_reorder(종명, BW,.desc=T),log(BW))) + geom_jitter(col='dodgerblue4',alpha=0.28) + geom_boxplot(alpha=.5) + theme_classic()+ coord_flip() + labs(x="",y="log WW")
```


frequency polygon


```{r}
p1 <- go %>% ggplot(aes(TL)) + geom_freqpoly(col="dodgerblue4",binwidth=30) + theme_classic() + labs(title="Scomber japonicus")
p2 <- nun %>% ggplot(aes(TL)) + geom_freqpoly(col="dodgerblue4",binwidth=30) + theme_classic() + labs(title="Doederleinia berycoides")
p3 <- cham %>% ggplot(aes(TL)) + geom_freqpoly(col="dodgerblue4",binwidth=30) + theme_classic()+ labs(title="Pagrus major")
p4 <- sung %>% ggplot(aes(TL)) + geom_freqpoly(col="dodgerblue4",binwidth=30) + theme_classic()+ labs(title="Chelidonichthys spinosus")
grid.arrange(p1,p2,p3,p4,ncol=2)

p1 <- go %>% ggplot(aes(BW)) + geom_freqpoly(col="dodgerblue4",binwidth=30) + theme_classic()+ labs(title="Scomber japonicus",x="WW")
p2 <- nun %>% ggplot(aes(BW)) + geom_freqpoly(col="dodgerblue4",binwidth=30) + theme_classic()+ labs(title="Doederleinia berycoides",x="WW")
p3 <- cham %>% ggplot(aes(BW)) + geom_freqpoly(col="dodgerblue4",binwidth=30) + theme_classic()+ labs(title="Pagrus major",x="WW")
p4 <- sung %>% ggplot(aes(BW)) + geom_freqpoly(col="dodgerblue4",binwidth=30) + theme_classic()+ labs(title="Chelidonichthys spinosus",x="WW")
grid.arrange(p1,p2,p3,p4,ncol=2)
```


kernel density estimator 


```{r}
p1 <- go %>% ggplot(aes(TL)) + geom_density(col="dodgerblue4") + theme_classic()+ labs(title="Scomber japonicus")
p2 <- nun %>% ggplot(aes(TL)) + geom_density(col="dodgerblue4") + theme_classic()+ theme_classic()+ labs(title="Doederleinia berycoides")
p3 <- cham %>% ggplot(aes(TL)) + geom_density(col="dodgerblue4") + theme_classic()+ theme_classic()+ labs(title="Pagrus major")
p4 <- sung %>% ggplot(aes(TL)) + geom_density(col="dodgerblue4") + theme_classic()+ theme_classic()+ labs(title="Chelidonichthys spinosus")
grid.arrange(p1,p2,p3,p4,ncol=2)

p1 <- go %>% ggplot(aes(BW)) + geom_density(col="dodgerblue4") + theme_classic()+ labs(title="Scomber japonicus",x="WW")
p2 <- nun %>% ggplot(aes(BW)) + geom_density(col="dodgerblue4") + theme_classic()+ theme_classic()+ labs(title="Doederleinia berycoides",x="WW")
p3 <- cham %>% ggplot(aes(BW)) + geom_density(col="dodgerblue4") + theme_classic()+ theme_classic()+ labs(title="Pagrus major",x="WW")
p4 <- sung %>% ggplot(aes(BW)) + geom_density(col="dodgerblue4") + theme_classic()+ theme_classic()+ labs(title="Chelidonichthys spinosus",x="WW")
grid.arrange(p1,p2,p3,p4,ncol=2)
```


scatterplot 


```{r}
par(mfrow=c(2,2))
plot(go$TL ,go$BW, xlab="TL", ylab="WW", pch=19, cex=0.7,main="Scomber japonicus")
plot(nun$TL ,nun$BW, xlab="TL", ylab="WW", pch=19, cex=0.7,main="Doederleinia berycoides")
plot(cham$TL ,cham$BW, xlab="TL", ylab="WW", pch=19, cex=0.7,main="Pagrus major")
plot(sung$TL ,sung$BW, xlab="TL", ylab="WW", pch=19, cex=0.7,main="Chelidonichthys spinosus")
```


지금까지 데이터의 전체적인 분포를 살펴보았다. 이제부터는 모델 적합에 관하여 살펴보겠다. 


## linear regression 


```{r}
fit_go = lm(log(BW)~log(TL), data=go)
summary(fit_go)
```

log a = -5.24566, b = 3.12579, R-squared : 0.9725


outlier 검토


```{r message=FALSE, warning=FALSE}
# Scomber japonicus
go2 <- go
par(mfrow=c(1,2))
boxplot(go2$TL,main="TL",col="dodgerblue4")
boxplot(go2$BW,main="WW",col="dodgerblue4") 

boxplot.stats(go2$BW)$out 
boxplot.stats(go2$TL)$out 

out.val <- boxplot.stats(go2$BW)$out
go2$BW[go2$BW %in% out.val] <- NA
go2 <- go2[complete.cases(go2),]

out.val <- boxplot.stats(go2$TL)$out
go2$TL[go2$TL %in% out.val] <- NA
go2 <- go2[complete.cases(go2),]

boxplot(go2$TL, horizontal=F,main="TL",col="dodgerblue4")
boxplot(go2$BW, horizontal=F,main="BW", col="dodgerblue4")
 
dev.off()
plot(log(go2$TL),log(go2$BW),xlab="log TL",ylab="log WW",main="Scomber japonicus",pch=19,cex=0.7,col="gray48")
abline(lm(log(go2$BW)~log(go2$TL)), col="dodgerblue4",lwd=2,pch=19,cex=0.8)
```
```{r}
summary(lm(log(go2$BW)~log(go2$TL)))
```

특이값(치어)을 제거한 결과 결정계수가 0.8944로 낮아짐을 확인할 수 있다.  


## parametric regression vs non-parametric regression


```{r message=FALSE, warning=FALSE}
# example : Scomber japonicus TL = 8.1 
# lowess curve 
library(msir)
low_go <- loess.sd(go$TL,go$BW, nsigma = 1.96)
plot(go$TL,go$BW,xlab="TL",ylab="WW",pch=19,cex=0.7,col="gray48",main="Scomber japonicus")
lines(low_go$x, low_go$y)
lines(low_go$x, low_go$upper, lty="dashed",col="dodgerblue4",lwd=2)
lines(low_go$x, low_go$lower, lty="dashed",col="dodgerblue4",lwd=2)
# confidence interval for lowess 
golow = loess(BW~TL,data=go)
plx <- predict(golow, newdata = data.frame(TL=21), se=T)
lowe_fit <- c(plx$fit)
lowe_lwr <- c(plx$fit - qt(0.975,plx$df)*plx$se)
lowe_upr <- c(plx$fit + qt(0.975,plx$df)*plx$se)
lowe_conf <- data.frame(lowe_fit,lowe_lwr,lowe_upr)
lowe_conf
# confidence interval for linear regression
exp(predict(fit_go, newdata = data.frame(TL=21), interval="confidence")) 
```


lowess가 linear regression보다 더 큰 신뢰구간을 보인다. 또한 linear regression 결과 적합이 잘 된 것을 확인할 수 있으므로 체장-체중 데이터에 대한 linear regression을 수행한다.


## linear regression with ANOVA


*Scomber japonicus*


```{r}
fit_go = lm(log(BW)~log(TL), data=go)
summary(fit_go)

anova(fit_go)
```

log a = -5.24566, b = 3.12579, R-squared : 0.9725


*Doederleinia berycoides*


```{r}
fit_nun = lm(log(BW)~log(TL), data=nun)
summary(fit_nun)

anova(fit_nun)
```

log a = -4.13102, b = 2.92819, R-squared : 0.9441


*Pagrus major*


```{r}
fit_cham = lm(log(BW)~log(TL), data=cham)
summary(fit_cham)

anova(fit_cham)
```

log a = -3.59768, b = 2.81910, R-squared : 0.988


*Chelidonichthys spinosus*


```{r}
fit_sung = lm(log(BW)~log(TL), data=sung)
summary(fit_sung)

anova(fit_sung)
```
log a = -4.04875, b = 2.79160, R-squared : 0.9824


## confidence interval and prediction interval 


*Scomber japonicus*


```{r message=FALSE, warning=FALSE}
go$pred.lwr<-predict(fit_go, interval="prediction")[,2]
go$pred.upr<-predict(fit_go, interval="prediction")[,3]
go$conf.lwr<-predict(fit_go, interval="confidence")[,2] 
go$conf.upr<-predict(fit_go, interval="confidence")[,3]
z = seq(0, 33.3, length = 194)
coef = fit_go$coefficients
ahat = coef[1]
bhat = coef[2]
ggplot(data = go,aes(x=TL,y=BW))+
  geom_point(col="gray48")+ theme_classic()+
  geom_ribbon(aes(ymin=exp(conf.lwr),ymax=exp(conf.upr)),fill="dodgerblue4",alpha=0.2)+
  geom_line(aes(y=exp(pred.lwr)),col="dodgerblue4",linetype="dashed",size=1.2)+ 
  geom_line(aes(y=exp(pred.upr)),col="dodgerblue4",linetype="dashed",size=1.2)+
  scale_x_log10() + scale_y_log10()+ labs(x="log TL",y="log WW",title="Scomber japonicus")

z = seq(0, 33.3, length = 194)
coef = fit_go$coefficients
ahat = exp(coef[1])
bhat = coef[2]

go$pred.lwr<-predict(fit_go, interval="prediction")[,2]
go$pred.upr<-predict(fit_go, interval="prediction")[,3]
go$conf.lwr<-predict(fit_go, interval="confidence")[,2] 
go$conf.upr<-predict(fit_go, interval="confidence")[,3]

ggplot(data = go, aes(TL,BW)) + geom_point(col="gray48")+ 
  theme_classic()+ labs(x="TL",y="WW",title="Scomber japonicus")+
  geom_line(aes(z, ahat*z^(bhat)),col="black",size=0.8)+
  geom_line(aes(y=exp(pred.lwr)),col="dodgerblue4",linetype="dashed",size=1.2)+ 
  geom_line(aes(y=exp(pred.upr)),col="dodgerblue4",linetype="dashed",size=1.2)+
  geom_ribbon(aes(ymin=exp(conf.lwr),ymax=exp(conf.upr)),fill="dodgerblue4",alpha=0.3)
```


*Doederleinia berycoides*


```{r message=FALSE, warning=FALSE}
nun$pred.lwr<-predict(fit_nun, interval="prediction")[,2]
nun$pred.upr<-predict(fit_nun, interval="prediction")[,3]
nun$conf.lwr<-predict(fit_nun, interval="confidence")[,2] 
nun$conf.upr<-predict(fit_nun, interval="confidence")[,3]

coef = fit_nun$coefficients
ahat = coef[1]
bhat = coef[2]

ggplot(data = nun,aes(x=TL,y=BW))+ 
  geom_point(col="gray48")+
  geom_ribbon(aes(ymin=exp(conf.lwr),ymax=exp(conf.upr)),fill="dodgerblue4",alpha=0.2)+
  geom_line(aes(y=exp(pred.lwr)),col="dodgerblue4",linetype="dashed",size=1.2)+ 
  geom_line(aes(y=exp(pred.upr)),col="dodgerblue4",linetype="dashed",size=1.2)+
  scale_x_log10() + scale_y_log10() + theme_classic() +labs(x="log TL",y="log WW",title="Doederleinia berycoides")

z = seq(0, 30.5, length = 694)
coef = fit_nun$coefficients
ahat = exp(coef[1])
bhat = coef[2]

nun$pred.lwr<-predict(fit_nun, interval="prediction")[,2]
nun$pred.upr<-predict(fit_nun, interval="prediction")[,3]
nun$conf.lwr<-predict(fit_nun, interval="confidence")[,2] 
nun$conf.upr<-predict(fit_nun, interval="confidence")[,3]

ggplot(data = nun, aes(TL,BW)) + geom_point(col="gray48")+ 
  theme_classic()+ labs(x="TL",y="WW",title="Doederleinia berycoides")+
  geom_line(aes(z, ahat*z^(bhat)),col="black",size=0.8)+
  geom_line(aes(y=exp(pred.lwr)),col="dodgerblue4",linetype="dashed",size=1.2)+ 
  geom_line(aes(y=exp(pred.upr)),col="dodgerblue4",linetype="dashed",size=1.2)+
  geom_ribbon(aes(ymin=exp(conf.lwr),ymax=exp(conf.upr)),fill="dodgerblue4",alpha=0.3)
```


*Pagrus major*


```{r message=FALSE, warning=FALSE}
cham$pred.lwr<-predict(fit_cham, interval="prediction")[,2]
cham$pred.upr<-predict(fit_cham, interval="prediction")[,3]
cham$conf.lwr<-predict(fit_cham, interval="confidence")[,2] 
cham$conf.upr<-predict(fit_cham, interval="confidence")[,3]

z = seq(0, 30.5, length = 66)
coef = fit_cham$coefficients
ahat = coef[1]
bhat = coef[2]

ggplot(data = cham,aes(x=TL,y=BW))+ 
  geom_point(col="gray48")+
  geom_ribbon(aes(ymin=exp(conf.lwr),ymax=exp(conf.upr)),fill="dodgerblue4",alpha=0.2)+
  geom_line(aes(y=exp(pred.lwr)),col="dodgerblue4",linetype="dashed",size=1.2)+ 
  geom_line(aes(y=exp(pred.upr)),col="dodgerblue4",linetype="dashed",size=1.2)+
  scale_x_log10() + scale_y_log10() + theme_classic() +labs(x="log TL",y="log WW",title="Pagrus major")

z = seq(0, 49.3, length = 66)
coef = fit_cham$coefficients
ahat = exp(coef[1])
bhat = coef[2]
cham$pred.lwr<-predict(fit_cham, interval="prediction")[,2]
cham$pred.upr<-predict(fit_cham, interval="prediction")[,3]
cham$conf.lwr<-predict(fit_cham, interval="confidence")[,2] 
cham$conf.upr<-predict(fit_cham, interval="confidence")[,3]
ggplot(data = cham, aes(TL,BW)) + geom_point(col="gray48")+ 
  theme_classic()+ labs(x="TL",y="WW",title="Pagrus major")+
  geom_line(aes(z, ahat*z^(bhat)),col="black",size=0.8)+
  geom_line(aes(y=exp(pred.lwr)),col="dodgerblue4",linetype="dashed",size=1.2)+ 
  geom_line(aes(y=exp(pred.upr)),col="dodgerblue4",linetype="dashed",size=1.2)+
  geom_ribbon(aes(ymin=exp(conf.lwr),ymax=exp(conf.upr)),fill="dodgerblue4",alpha=0.3)
```


*Chelidonichthys spinosus*


```{r message=FALSE, warning=FALSE}
sung$pred.lwr<-predict(fit_sung, interval="prediction")[,2]
sung$pred.upr<-predict(fit_sung, interval="prediction")[,3]
sung$conf.lwr<-predict(fit_sung, interval="confidence")[,2] 
sung$conf.upr<-predict(fit_sung, interval="confidence")[,3]

coef = fit_sung$coefficients
ahat = coef[1]
bhat = coef[2]

ggplot(data = sung,aes(x=TL,y=BW))+ 
  geom_point(col="gray48")+ labs(x="log TL",y="log WW",title="Chelidonichthys spinosus")+
  geom_ribbon(aes(ymin=exp(conf.lwr),ymax=exp(conf.upr)),fill="dodgerblue4",alpha=0.2)+
  geom_line(aes(y=exp(pred.lwr)),col="dodgerblue4",linetype="dashed",size=1.2)+ 
  geom_line(aes(y=exp(pred.upr)),col="dodgerblue4",linetype="dashed",size=1.2)+
  scale_x_log10() + scale_y_log10() + theme_classic()

z = seq(0, 32.5, length = 57)
coef = fit_sung$coefficients
ahat = exp(coef[1])
bhat = coef[2]

sung$pred.lwr<-predict(fit_sung, interval="prediction")[,2]
sung$pred.upr<-predict(fit_sung, interval="prediction")[,3]
sung$conf.lwr<-predict(fit_sung, interval="confidence")[,2] 
sung$conf.upr<-predict(fit_sung, interval="confidence")[,3]

ggplot(data = sung, aes(TL,BW)) + geom_point(col="gray48")+ 
  theme_classic()+ labs(x="TL",y="WW",title="Chelidonichthys spinosus")+
  geom_line(aes(z, ahat*z^(bhat)),col="black",size=0.8)+
  geom_line(aes(y=exp(pred.lwr)),col="dodgerblue4",linetype="dashed",size=1.2)+ 
  geom_line(aes(y=exp(pred.upr)),col="dodgerblue4",linetype="dashed",size=1.2)+
  geom_ribbon(aes(ymin=exp(conf.lwr),ymax=exp(conf.upr)),fill="dodgerblue4",alpha=0.3)
```


prediction example


```{r}
exp(predict(fit_go, newdata = data.frame(TL=25), interval="prediction")) 
```